# 实际利率问题

提问人：jangyanbo 时间：2019-03-30 17:16:43
陈老师好！关于分期收款发出商品向您请教
问题 1 、分期收款发出商品计算长期应收款的本金按照准则是销售收入的公允价值，但是融资租赁资产的出租方确是租赁资产的公允价值加上初始直接费用，我理解上述两种方式在经济实质上是一样的，为何出现两种本金的计算方法呢！
问题 2 、融资租赁的出租方及分期收款发出商品的销售方在计算实际利率时需要不销售考虑未来缴纳的增值税，比如说计算 1rr 时，资产公的公允价值是 1000 万，每期含税是 100 万，不含税是 90 万，计算 irr 时用哪个呢，为什么呢
3 、如果融资租赁的出租方收到的保证金，再计算实际利率时是否考虑呢，比如，资产的公允价值是 1000 ，收到保证金 100 ，那这是的本金是 1000 万还是 900 万，在计算未来的现金流时， 100 万的保证金是否需要在最后一期作为应收租金的递减呢！为什么呢
4 、融资租赁的承租方支付的保证金与出租方应收的保证金在考虑实际利率时有何不一样的考虑呢
5 、售后回租与融资租赁的承租方在保证金上及支付的管理费上在计算 irr 时是否有不同的考虑呢

回答人：chenyiwei
1 、当融资租赁的出租人是商品的制造商或经销商时，相关会计处理与其分期收款销售是完全一致的。对于租赁公司而言，其应收租赁款的初始计量金额包含初始直接费用，是基于金融工具准则对金融资产初始计量原则的规定，即除了以公允价值计量且其变动计入损益的金融资产以外，其他金融资产的初始计量金额均包含初始直接交易费用。
2 、长期应收款/长期应付款的折现值均按不含增值税的金额折现。资产公允价值也是不含税金额。
3 、保证金在计算实际利率时应予以考虑。不论出租人还是承租人均是。相关案例可参考《瑞华研究 2010 ～ 2016 汇编》之问题 4-2-12. 4 、 5 、在现行的 2006 版租赁准则下，两者的会计处理对称，需考虑的问题基本一致。